Ewald-Kohle AG, Recklinghausen
BBA 4
- Ewald-Kohle AG, Recklinghausen, 1869 - 1995; BBA 4; Grubenvorstand / Aufsichtsrat: Gewerkschaft Ewald 1871-1935 (26) Gewerkschaft König Ludwig 1872-1935 (10) Bergbau-AG Ewald-König Ludwig 1932-1963 (13) Gewerken: Gewerkschaft Ewald 1871-1935(16) Gewerkschaft Ewald-Fortsetzung 1902-1903 (1) Gewerks
  - Mitgliedschaften (Vereine / Verbände)
    - Kohlenklub, 1885 - 1891; 784; Geschäftsberichte, Protokolle der Versammlungen, Mitgliederverzeichnisse, Festschrift
      Kohlenklub
    - Kohlenklub, 1892 - 1897; 785
    - Schriftwechsel zum Verkaufsverein Ewald-König Ludwig, 1931 - 1937; 786
    - Rheinisch-Westfälisches Kohlen-Syndikat, 1891 - 1904; 787; Broschüren zur Gründung von Koks- und Kohlensyndikaten, Zeitungsausschnitte; Bruno Schulz-Briesen: 50 Jahre rückwärts. Erinnerungen eines alten Bergmannes, 1904
      Lebenserinnerungen
      Schulz-Briesen, Bruno
    - Rheinisch-Westfälisches Kohlen-Syndikat, 1893 - 1925; 788; Satzungen, Syndikatsverträge, Rundschreiben, Schriftwechsel
    - Rheinisch-Westfälisches Kohlen-Syndikat, 1903; 789; Schriftwechsel zur Neugründung des Syndikats, Beitritt der Gewerkschaft Ewald-Fortsetzung; Statut der Gewerkschaft Ewald vom 14.11.1871
    - Rheinisch-Westfälisches Kohlen-Syndikat, 1921 - 1922; 790; Schriftwechsel zur Neugründung des Syndikats
    - Rheinisch-Westfälisches Kohlen-Syndikat, 1922; 791; Protokolle der Mitgliederversammlungen, Änderung der Beteiligungsziffern, Erneuerung des Syndikats
    - Rheinisch-Westfälisches Kohlen-Syndikat, 1922; 792; Syndikatsvertrag vom 25.3.1922, Schriftwechsel
    - Rheinisch-Westfälisches Kohlen-Syndikat, 793; Syndikatsvertrag vom 26.9.1919, Gesellschaftsvertrag vom 20.10.1919
    - Rheinisch-Westfälisches Kohlen-Syndikat, 1925; 794; Vereinigungsvertrag vom 30.4.1925
    - Rheinisch-Westfälisches Kohlen-Syndikat, 1925; 795; Syndikatsvertrag vom 30.4.
    - Rheinisch-Westfälisches Kohlen-Syndikat, 1925 - 1927; 796; Verhandlungen über die Beseitigung der Sondereinschränkungen der Hüttenzechen, Verlängerung des Syndikats
    - Rheinisch-Westfälisches Kohlen-Syndikat, 1931 - 1942; 797; Sitzungsunterlagen für eine Syndikatserneuerung 1942, Vertrag vom 1.9.1931 mit Ergänzungen bis 1941, Ergänzungsentwürfe 1942, statistische Übersichten über die Kohlen- und Kokslager der Ewald-König Ludwig Bergbau AG 1940-1942
    - Emschergenossenschaft, 1925 - 1933; 798; Schriftwechsel, Jahresberichte, Versammlungsniederschriften; M. Prüß: Die Emscher-Kläranlage bei Essen-Karnap
      Kläranlage
      Prüß, M.
      Emschergenossenschaft
    - Emschergenossenschaft, 1931 - 1938; 799; Schriftwechsel, Rechenschaftsberichte, Haushaltspläne, Verzeichnisse der Abgeordneten der Genossenschaft
    - Micum (Mission de Contrôle des Usines et Mines) - Abkommen des Ruhrbergbaus vom 23.11.1923, 1923 - 1924; 800; Abkommen vom 5.11.1924 über Reparationslieferungen, Lastenheft vom 19.12.1923
      Reparationsleistungen
      Mission Interalliée de Controle des Usines et des Mines
    - Hans-Böckler-Gesellschaft, 1955; 801; Satzung, Protokoll der Mitgliederversammlung
      Hans-Böckler-Gesellschaft
    - Gesellschaft Haus Ahlenberg e.V., 1952 - 1956; 802; Schriftwechsel, Protokolle der Mitgliederversammlungen, Arbeitsbericht
      Gesellschaft Haus Ahlenberg
    - Unternehmensverband Ruhrbergbau - Europäische Montanunion, 1954 - 1956; 803; Protokolle der Mitgliederversammlungen, Berichte
      Unternehmensverband Ruhrbergbau (UVR) <Essen>
      Europäische Gemeinschaft für Kohle und Stahl
    - Verein für soziale Betriebspraxis e. V., 1953 - 1955; 804; Satzung, Protokolle der Mitgliederversammlungen
      Verein für soziale Betriebspraxis e. V.
    - Erneuerung des Syndikat-Vertrages, 1910 - 1919; 1915; Schriftwechsel; Übersicht der Koksbeteiligung, des Koksabsatzes; Berechnungen und Vergleiche des Selbstverbrauches; Übersicht der Förder- und Absatzverhältnisse; Angebote von Kohlenhändlern über den Vertrieb von Kohlen; Zeitungsausschnitte; Entwicklung der Steinkohlenförderung unter dem Syndikatsvertrag 1904-1910; Sitzungsprotokolle der Komission zur Aufnahme von Verhandlungen über die Erneuerung des Syndikats-Vertrages; Entwurf zum Syndikats-Vertrag; Sitzungsprotokoll Versammlung der reinen Zechen; Bemerkungen zu dem Entwurf des neuen Syndikat-Vertrages; Anträge der Bergwerksgesellschaft 'Hibernia' auf Abänderung des neuen Vertragsentwurfes; Sitzungsprotokoll der Komission zur Aufnahme von Verhandlungen über die Erneuerung des Syndikatsvertrages; Zeitungsausschnitt aus dem Frankfurter General-Anzeiger vom 22.03.1910 mit einem Artikel über eine Ausschreibung der Stadt Frankfurt über den Bezug von Kohlen für kommunale Zwecke
      Syndikatsverträge
      Bergwerksgesellschaft Hibernia <Herne>
    - Erneuerung des Kohlen-Syndikats, 2. Teil, 1911 - 1914; 1916; Aufstellung des Koksverbrauchs der Zechenbesitzer für eigene Hüttenbetriebe; Änderungsvorschläge zum Vertragswerk; Fassungen des Syndikatsvertrages; Sitzungsprotokolle
    - Vertragserneuerung 'Ruhrkohle' 1.10.1924, 1917; Schriftwechsel mit Vereinigung für die Verteilung und den Verkauf von Ruhrkohle betreffend Erneuerung der Handelsverträge; Vertrag der Vereinigung zum Zwecke der Beseitigung ungesunden Wettbewerbes auf dem Kohlenmarkt; Sitzungsprotokolle; Vorschläge zur Neuorganisation; Vertragsentwürfe in verschiedenen Entstehungsphasen; Verordnung zur Mitgliedschaft durch den Reichswirtschaftsminister; Vertragsentwurf
      Vereinigung für die Verteilung und den Verkauf von Ruhrkohle
      Deutsches Reich. Reichswirtschaftsministerium
    - Erneuerung des Kohlen-Syndikats Dezember 1923, Vertrag, 1923 - 1924; 1922; 1918; Syndikats-Vertrag vom 25. März und 22. April 1922; Vorschläge für die Erneuerung des Syndikats; Aufstellung der Beteiligungen an den jeweiligen Handelsgesellschaften; Entwürfe für den Vertrag; Einladungen zu Versammlungen; Schreiben an die Syndikatszechen den Absatz von Kohlen betreffend; Jahresbeteiligungsziffern der im Rheinisch-Westfälischen Kohlen-Syndikat vereinigten Zechen; Rundschreiben mit der Aufforderung, alle unmittelbaren Verkäufe und die daraus resultierenden Verpflichtungen zu melden.
      Kohlenhandelsgesellschaft 'Mark' Siepmann, Schrader & Co. <Hagen>
    - Vertragsausschuss, 1. Teil, 1924 - 1925; 1919; Auszug aus der Niederschrift über die Erneuerung der Vereinigung 'Ruhrkohle'; Vertrag der Vereinigung; Einladungen zu Mitgliederversammlungen; Ermittlung der Höchstleistung der Zechen in drei aufeinander folgenden Monaten; Sitzungsprotokolle des Vorvertragsausschusses; Bemerkungen und Änderungsvorschläge zu dem Vertragswerk; Ausarbeitung 'Großhandel im Inland'; Ausarbeitung 'Zur Neuorganisation des Kohlenhandels im Kohlensyndikat'.
      Kohlenhandel
    - Rheinisch-Westfälisches Kohlen-Syndikat: Geschäftsausschuss, 1924 - 1930; 1920; v.a. Einladungen zu Sitzungen und Niederschriften von Verhandlungen; handschriftliche Notizen, Aktennotiz den Auslandshandel betreffend; Schriftwechsel zwischen Gewerkschaft Rheinpreussen und Rheinisch-Westfälischen Kohlen-Syndikat einen Rechtsstreit betreffend
      Rechtsstreit
      Gewerkschaft des Steinkohlenbergwerks Rheinpreußen (Homberg, Niederrh.)
    - Rheinisch-Westfälisches Kohlen-Syndikat, Mitgliederversammlungen, 1. Teil, 1924 - 1930; 1921; v.a. Einladungen zu Sitzungen und Niederschriften der Verhandlungen; Syndikatsvertrag vom 30. April 1925; Rundschreiben; Auflistung der Beteiligungen; Schriftwechsel mit Rechtsanwalt Dr. Duchamp
      Duchamp
    - Rheinisch-Westfälisches Kohlen-Syndikat, Auslands-Ausschuss, 1. Teil, 1925 - 1927; 1922; Einladungen; Niederschriften der Sitzungen; Sitzungsunterlagen; Aufstellungen der Beschäftigtenzahlen; Absatzbericht; Aufstellung über die Ausfuhr von Kohlen ins Ausland.
      Beschäftigungszahlen
      Kohleabsatz
      Kohleausfuhr
      Steenkolen-Handelsvereeniging
    - Presseäusserungen den Syndikatsvertrag vom 13.09.1924 betreffend, 1924 - 1925; 1923; Zeitungsausschnitte und Meldungen zur Verlängerung des Rheinisch-Westfälischen Kohlen-Syndikats
      Pressespiegel
      Vertrag
  - Belegschaftsfragen / Personalunterlagen / Ausbildungswesen
    - Unterlagen für die Wahl des Angestelltenrats der Hauptverwaltung, 1920 - 1924; 805
    - Tarifverträge für Arbeiter, 1934 - 1952; 806
      Tarifvertrag
    - Betriebsvereinbarung über die Pensionierung von Belegschaftsmitgliedern, 1953 - 1955; 807
    - Belegschaftsliste, Zusammenstellungen der Kündigungen, Zahlungen von Krankengeld, Betriebsunfälle, 1954 - 1955; 808
      Krankengeld
    - Maschinenübungszentrum (3 Teile), 1965; 1614; Grundlehrgang für den Umgang mit Bergwerksmaschinen, mit praktischen Übungen; Gewinnungsmaschinen und Fördermittel für den Abbau
    - Unternehmen, Belegschaft, Berufsausbildung - Berufsaufstieg bei der Ewald-Kohle AG, 1960; 1621
    - Stammkarten, Buchstabe F, 1890 - 1932; 1623
      Polen <Volk>
      Italiener
      Tschechen
      Goseberg, Friedhelm
    - Stammkarten, Buchstabe H, 1890 - 1921; 1624
      Holländer
    - Stammkarten, Buchstabe I - J, 1890 - 1932; 1625
    - Stammkarten, Buchstabe K, 1890 - 1905; 1626
      Österreicher
    - Stammkarten, Buchstabe L, 1890 - 1911; 1627
    - Stammkarten, Buchstabe M, 1890 - 1917; 1628
    - Stammkarten, Buchstabe N, 1894 - 1931; 1629
    - Stammkarten, Buchstabe O - Q, 1890 - 1930; 1630
    - Stammkarten, Buchstabe P, 1890 - 1914; 1631
    - Stammkarten, Buchstabe R, 1891 - 1920; 1632
    - Stammkarten, Buchstabe S, 1890 - 1914; 1633
    - Stammkarten, Buchstabe Sch, 1890 - 1921; 1634
      Skrzypczak, Franz
      Siebert, Karl
    - Stammkarten, Buchstabe St, 1891 - 1933; 1635
    - Stammkarten, Buchstabe T, 1890 - 1932; 1636
    - Stammkarten, Buchstabe U-V, 1890 - 1930; 1637
    - Stammkarten, Buchstabe W, 1890 - 1915; 1638
    - Stammkarten, Buchstabe Z, 1893 - 1930; 1639
    - Stammkarten, Buchstabe G, 1921 - 1933; 1640
      Russen
      Ukrainer
      Grischin, Semön
      Gac, Gregor
    - Stammkarten, Buchstabe H, 1922 - 1934; 1641
    - Stammkarten, Buchstabe K, 1906 - 1916; 1642
    - Stammkarten, Buchstabe K, 1917 - 1924; 1643
    - Stammkarten, Buchstabe K, 1925 - 1932; 1644
    - Stammkarten, Buchstabe L, 1912 - 1932; 1645
    - Stammkarten, Buchstabe M, 1918 - 1932; 1646
    - Stammkarten, Buchstabe P, 1938 - 1949; 1647
    - Stammkarten, Buchstabe R, 1921 - 1931; 1648
    - Stammkarten, Buchstabe S, 1915 - 1931; 1649
    - Stammkarten, Buchstabe Sch (2 Teile), 1922 - 1934; 1650
      Sörensen, Franz
    - Stammkarten, Buchstabe W, 1916 - 1933; 1651
    - Stammkarten, Buchstabe L-Z, 1928; 1652
      Konzek, Vinzenz, Kloss, Gustav
      Kurtscheidt, Karl
      Klohs, Johann
    - Stammkarten, Buchstabe A - Z, 1929; 1653
    - Stammkarten, Buchstabe A - Z (2 Teile), 1934; 1654
    - Stammkarten, Buchstabe A - Z, 1935; 1655
    - Stammkarten, Buchstabe A - Z, 1936; 1656
    - Stammkarten, Buchstabe A - Z (2 Teile), 1937; 1657
    - Ewald-König Ludwig, Schacht 5, 1937 - 1938; 1658
    - Stammkarten, Buchstabe A - H (2 Teile), 1938; 1659
    - Stammkarten, Buchstabe J - K, 1938; 1660
    - Stammkarten, Buchstabe L - R, 1938; 1661
    - Stammkarten, Buchstabe S - Z, 1938; 1662
    - Stammdaten Ostarbeiter, A-B, 1942 - 1944; 1663
      Zwangsarbeiter
    - Stammdaten Ostarbeiter, C-F, 1942 - 1944; 1664
    - Stammdaten Ostarbeiter, G-J, 1942 - 1944; 1665
    - Stammdaten Ostarbeiter, L, 1941 - 1944; 1666
    - Stammdaten Ostarbeiter, M, 1940 - 1944; 1667
    - Stammdaten Ostarbeiter, R, 1941 - 1943; 1668
    - Stammdaten Ostarbeiter, S (2 Teile), 1941 - 1944; 1669
    - Stammdaten Ostarbeiter, Sch-V, 1940 - 1944; 1670
    - Stammdaten Ostarbeiter, W-Z, 1942 - 1945; 1671
    - Stammdaten Kriegsgefangene, A-C, 1943 - 1944; 1672
      Kriegsgefangener
    - Stammdaten Kriegsgefangene, D-J, 1944 - 1945; 1673
    - Stammdaten Kriegsgefangene, K, 1943 - 1945; 1674
    - Stammdaten Kriegsgefangene, L-P, 1943 - 1945; 1675
    - Stammdaten Kriegsgefangene, R-S, 1943 - 1944; 1676
    - Stammdaten Ostarbeiter, A-E, 1945; 1677
    - Stammdaten Ostarbeiter, A-L, 1945; 1678
      D' Alberto, Bruno
    - Stammdaten Ostarbeiter, M-P, 1943 - 1945; 1679
    - Belegschaftsliste, 1912 - 1918; 1680
    - Belegschaftsliste, 1918 - 1922; 1681
    - Belegschaftsliste, 1922 - 1926; 1682
    - Belegschaftsliste, 1930 - 1935; 1683
    - Belegschaftsliste, 1926 - 1938; 1684
    - Belegschaftsliste, 1936 - 1942; 1685
    - Belegschaftsliste, 1938 - 1941; 1686
    - Belegschaftsliste, 1942 - 1946; 1687
      Ostarbeiter
      Kroaten
    - Soldatenliste, Ewald 1/2, 1939 - 1945; 1688
    - Soldatenliste, Ewald 1/2, 1939 - 1954; 1689
    - Zurückgekehrte Soldaten, Ewald 1/2, 1939 - 1945; 1690
    - Einberufene Gefolgschaftsmitglieder, Ewald 1/2, 1939 - 1943; 1691
    - Soldatenliste, Ewald 1/2, 1936 - 1939; 1692
    - Stammliste der Berglehrlinge, 1930 - 1965; 1693
      Berglehrlinge
    - Knappenprüfungen, 1947 - 1971; 1694
      Knappenprüfungen
    - Hauerprüfungen, Ewald 1/2, 1943 - 1944; 1948; 1695
      Hauerprüfung
    - Hauerprüfungen, Ewald 1/2, 1927 - 1959; 1696
    - Hauerprüfungen, Ewald 1/7, 1960 - 1970; 1697
    - Knappenprüfungen, Ewald 3/4, 1939 - 1954; 1698
    - Hauerprüfungen, Ewald 3/4, 1941 - 1950; 1699
    - Haueranwärterverzeichnis, Schacht 1/2, 1927 - 1931; 1700
      Ausbildung, Hauer
    - Haueranwärterverzeichnis, Schacht 1/7, 1701
    - Haueranwärterverzeichnis, Schacht 3/4, 1954 - 1957; 1702
    - Haueranwärterverzeichnis, Schacht 3/4, 1950 - 1953; 1703
    - Maschinenübungszentrum, Maschinentechnische Grundlagen, 1967; 1818; Allgemeines, Energieversorgung unter Tage, Reibung und Schmierung, Motoren, Getriebe, Kupplungen, Hydraulische Antriebe, Kleinmaschinen und mechanische Werkzeuge
    - Maschinenübungszentrum Grullbad, Lehrgang Gewinnungsmaschinen und Fördermittel im Abbau, 1968; 1822; Doppelketten-Kratzerförderer, Hobelanlagen, Allgemeines über das Schrämen, Organisation und Betriebsstudien, Arbeitssicherheit
    - Lehrgangsunterlagen für Karl-Heinz Speckenbach, 1971; 1823; Lehrgangs- und Übungsheft für den Lehrgang Einschienenhängebahn im Ausbildungszentrum Grullbad, Maschinen-Übungszentrum Ewald Kohle; Teilnahmemitteilung für Karl-Heinz Speckenbach für den Lehrgang vom 05.10.1971-08.10.1971
      Fortbildung
      Einschienenhängebahn
      Speckenbach, Karl-Heinz
    - Maschinen-Übungs-Zentrum der Ewald-Kohle AG, 1828; Lehrgang Seilspleissen
    - Maschinen-Übungs-Zentrum der Ewald-Kohle AG, Streckenvortrieb - Bohren und Schießen, 1840; Allgemeines; Bohren mit Bohrhämmern; Bohren mit Bohrwagen; Durchführung der Bohr- und Schießarbeit in Streckenvortrieben
      Streckenvortrieb
      Bohren
      Schießarbeit
    - Maschinen-Übungs-Zentrum der Ewald-Kohle AG, Streckenausbau, 1841; Gebirgsdruck in Strecken; Anforderungen an den Streckenausbau; allgemeine Grundsätze beim Ausbau; Ausbautafel; Sicherung des Arbeitsplatzes vor Ort; Stahlbogen-Ausbau; Verbolzung der Streckenbaue; Streckenverzug; Arbeitsstufen beim Einbringen des Ausbaus und Arbeitshinweise
      Streckenausbau
    - Maschinen-Übungs-Zentrum der Ewald-Kohle AG, Einschienenhängebahn, 1855; Allgemeines; Aufbau und Artbeitsweise; Einbau, Betrieb und Wartung; Störungen und Störungsbeseitigung
    - Beschäftigungserlaubnis des Knappschaftsarztes Dr. Roehe vom 06.04.1901 für Eduard Matthäus für die Ausführung einer Tätigkeit als Bergeausklauber, 1860
      Roehe
      Matthäus, Eduard
  - Grubenbetrieb / Bauten / Kokerei
    - Abteufen und Ausmauern des Schachts 2 der Zeche Ewald unter Leitung des Obersteigers F. Tengelmann, 1885 - 1890; 809; Planskizzen, Kostenberechnungen, Schriftwechsel mit anderen Bergwerksgesellschaften, Baugesellschaften, Holzlieferanten und diversen metallverarbeitenden Betrieben über benötigte Materialien
      Tengelmann, F.
    - Abteufen der Schächte 2 (Hagedorn) und 4 (Waldthausen), 1914 - 1922; 810
    - Schachtabteufen, Schachtausbau, 1900; 811; Zählblätter, Fragebögen des Bergbau-Vereins
    - Abteufungstabelle und Schachtsteigerjournal Juli 1883-Dezember 1884, 1883 - 1884; 812; Verzeichnis der Regieschichten
    - Projekte und Kostenvoranschläge über das Sumpfen und Niederbringen des alten Schachts der Zeche König Ludwig bzw. Anlage eines neuen Schachts, 1873 - 1875; 813
    - Schachtabteufen, 1872 - 1882; 814; Lieferung der Wasserhaltungsmaschinen, Träger, Pumpen, Steigrohre und Gestänge
    - Schriftwechsel über das Abteufen eines Schachts für die Zeche Ewald 1/2, 1934; 815
    - Seilfahrtunglück auf Ewald-Fortsetzung 1/3 am 1.3.1928, 816; Gutachten, Berichte, Beileidstelegramme, Schriftwechsel
    - Seilfahrtunglück auf Ewald-Fortsetzung 1/3 am 1.3.1928, 817; Zeitungsausschnitte
    - Anträge der Schachtanlagen Ewald 1/2 und Ewald 3/4 an das Bergrevier Recklinghausen u. a. über Tagesbetrieb, Seilfahrt, Schachtförderung, 1942 - 1956; 821
    - Schriftwechsel zu Betriebsanlagen, 1929 - 1953; 822
    - Zeche Haus Aden, 1987 - 1988; 1814; Unterlagen über den im Nordfeld beim Abbau unter Schloß Cappenberg eingesetzten Schildausbau für Blasversatz (mit Fotos)
      Blasversatz
  - Energieversorgung der Anlagen der Ewald-Kohle AG
    - Schriftwechsel mit der Gemeinde Buer zur Verlegung von Stromkabeln für Ewald 1/2 und Ewald 3/4, 1911 - 1915; 823
      Gemeindeamt Buer
    - Schriftwechsel mit der Polizeibehörde Herten zur Verlegung von Stromkabeln für Ewald 1/2 und Ewald 3/4, 1911 - 1913; 824
      Polizeibehörde Herten
    - Schriftwechsel mit der Polizeibehörde Recklinghausen zur Verlegung von Starkstromkabeln von der Zeche Ewald-Fortsetzung 1/3 zum Schacht 4, 1913 - 1925; 825
      Polizeibehörde Recklinghausen
    - Schriftwechsel mit der Polizeibehörde Datteln zur Verlegung von Starkstromkabeln von Ewald-Fortsetzung 1/3 zum Schacht 4, 1913 - 1925; 826
      Polizeibehörde Datteln
    - Schriftwechsel mit der Polizeibehörde Buer zur Verlegung von Starkstromkabeln zwischen den Zechen Ewald 1/2 und Ewald 3/4, 1911; 827
      Polizeibehörde Buer
    - Schriftwechsel mit der Eisenbahndirektion Essen zur Verlegung eines Starkstromkabels von Ewald-Fortsetzung 1/3 zum Schacht 4, 1913 - 1925; 828
      Eisenbahndirektion <Essen>
    - Schriftwechsel mit dem Kaiserlichen Postamt zur Verlegung eines Stromkabels zwischen den Zechen Ewald 1/2 und Ewald 3/4, 1911; 829
    - Schriftwechsel mit der Verwaltung der Straßenbahn Recklinghausen-Herten-Wanne zur Verlegung von Stromkabeln zwischen den Zechen Ewald 1/2 und Ewald 3/4, 1911; 830
      Straßenbahn Recklinghausen-Herten-Wanne
    - Presseausschnitte über die Verlegung von Stromkabeln zwischen den Zechen Ewald 1/2 und Ewald 3/4, 1911; 831
    - Schriftwechsel mit der Eisenbahndirektion Essen zur Verlegung von Stromkabeln zwischen den Zechen Ewald 1/2 und Ewald 3/4, 1911; 832
    - Schriftwechsel mit der Oberpostdirektion Münster zur Verlegung von Stromkabeln von der Zeche Ewald 1/2 zum Schacht 4, 1913 - 1925; 833
      Oberpostdirektion Münster
    - Schriftwechsel mit der Bergbehörde zur Verlegung von Stromkabeln von den Schächten Ewald 1 und Ewald 3 zum Schacht 4, 1913 - 1925; 834
    - Schriftwechsel mit dem Amt Recklinghausen zur Verlegung von Stromkabeln, 1907 - 1923; 835
      Gemeindeamt Recklinghausen
    - Schriftwechsel mit der Stadt Recklinghausen zur Verlegung von Stromkabeln, 1907 - 1912; 836
    - Schriftwechsel mit dem Kreisausschuß des Landkreises Recklinghausen zur Verlegung von Stromkabeln, 1907 - 1911; 837
    - Schriftwechsel mit dem Landesbauamt Bochum zur Verlegung von Stromkabeln, 1907 - 1930; 838
      Landesbauamt Bochum
    - Schriftwechsel mit dem Königlichen Bergrevier Ost-Recklinghausen zur Verlegung von Stromkabeln, 1908; 839
    - Schriftwechsel mit dem Kaiserlichen Postamt Erkenschwick zur Verlegung eines Starkstromkabels, 1907 - 1912; 840
    - Schriftwechsel mit der Königlichen Eisenbahndirektion Essen zur Verlegung eines Starkstromkabels über die Eisenbahnstrecke Hamm-Osterfeld, 1907 - 1922; 841
    - Schriftwechsel mit dem Kirchenvorstand der Katholischen Pfarrgemeinde St. Petri zur Verlegung eines Starkstromkabels, 1907 - 1911; 842; Handzeichnungen des Königlichen Katasteramts 1
      Katholische Kirchengemeinde St. Petri
    - Schriftwechsel mit der Polizeiverwaltung Herten zur Verlegung eines Starkstromkabels und Arbeiten an den Kabelgräben, 1907 - 1912; 843
    - Schriftwechsel mit der Bergwerksgesellschaft Hibernia AG zur Verlegung eines Starkstromkabels und einer Fernsprechleitung, 1907 - 1922; 844
      Telefonanlage
    - Schriftwechsel zu Fragen der Kabelverlegung, 1907 - 1910; 845
    - Verträge über Kabelverlegungen, mit Schriftwechsel, 1907 - 1913; 846
    - Verträge über Kabelverlegungen, mit Schriftwechsel, 1911 - 1921; 847
    - Schriftwechsel zu Stromlieferungen für Wohnhäuser in Rapen und die Errichtung der dafür vorgesehenen Freileitung, 1919 - 1920; 848
      Elektrizitätsversorgung, kommunal
    - Stromlieferungsverträge zwischen der Gewerkschaft König Ludwig und der Elektrizitätswerk Westfalen AG, 1907 - 1908; 849; Schriftwechsel, Presseberichte über Elektrizitätswerke, Denkschrift über den Kauf von Aktien des Elektrizitätswerks Westfalen durch Kommunalverbände
      Stromlieferungsverträge
      Elektrizitätswerke Westfalen AG
    - Schriftwechsel zu Fragen der Grubenbeleuchtung, Telefon- und Signalanlagen, 1903 - 1912; 850; Vertrag mit dem Landkreis Recklinghausen zur Verlegung eines Starkstromkabels
      Elektrifizierung, untertage
      Signalanlage
    - Schriftwechsel mit dem Amt Recklinghausen zur Gemeindebeleuchtung, 1905 - 1913; 851
    - Schriftwechsel mit dem Amt Datteln zur Gemeindebeleuchtung, 1910 - 1918; 852; Übersichtskarte der Gemeinde Datteln, Bauernschaft Rapen
      Gemeindeamt Datteln
    - Kostenvoranschläge und Schriftwechsel mit den Siemens-Schuckert-Werken und den Städtischen Lichtwerken Buer zu elektrischen Beleuchtungsanlagen für die Kolonie Ewald 3/4, 1919 - 1927; 853
      Zechensiedlung
      Siemens-Schuckert-Werke
      Kolonie Ewald
      Städtische Lichtwerke Buer
    - Schriftwechsel mit Gemeindeämtern zur Beleuchtung der Kolonie Ewald, 1913 - 1930; 854; Aufstellungen über den Stromverbrauch, Übersichtskarte der Zeche Haus Aden
    - Schriftwechsel mit Gemeindeämtern zur Beleuchtung der Kolonie Ewald, 1926 - 1928; 855
    - Stromlieferungsvertrag zwischen der Gewerkschaft König Ludwig und der Elektrizitätswerke Westfalen AG, 1919 - 1920; 856; Kraftwerkserweiterung für Schacht 4/5 der Gewerkschaft König Ludwig, Vergabe der Maschinen
    - Verträge und Schriftwechsel mit dem Wasserwerk Gelsenkirchen zur Wasserversorgung, 1890 - 1924; 857
      Wasserversorgung, betrieblich
      Wasserwerk Gelsenkirchen
    - Vertrag und Schriftwechsel mit Landwirt Theodor Sprenger über die Entnahme von Quellwasser, 1918 - 1921; 858
      Sprenger, Theodor
    - Schriftwechsel zum Bau einer Verbindungsleitung von Ewald-Fortsetzung zu König Ludwig, 1929 - 1930; 859
    - Wasserwerk für das nördliche westfälische Kohlenrevier, 1913 - 1925; 860; Schriftwechsel über die Beteiligung und zu Wasserlieferungsverträgen, Denkschrift zur Entwicklung des Wasserwerks, 1896-1921
      Wasserlieferungsverträge
      Wasserwerk für das Nördliche Westfälische Kohlenrevier <Gelsenkirchen>
    - Wasserwerk für das nördliche westfälische Kohlenrevier, 1925 - 1945; 861
    - Genehmigungsurkunden und Schriftwechsel mit der Stadt Recklinghausen zu Kabeln, Leitungen, zur Wassereinleitung, 1916 - 1937; 862
  - Betriebsführung über Tage (Kokerei)
    - Einfriedung der Gewerkschaft König Ludwig, 1896 - 1918; 818; Schriftwechsel, Skizzen, Genehmigungen
      Zechenmauern
    - Patent von Josef Romberg für eine Förderwagen-Hemmvorrichtung mittels Ausdrückmaschine, 1921; 819
      Förderwagen-Hemmvorrichtung
      Romberg, Josef
    - Neubau der Schachtanlage König Ludwig 7/8, 1927 - 1930; 820; Schriftwechsel mit Firmen der Zulieferindustrie, Zeitungsausschnitte